【裁判字號】    92,訴,470
【裁判日期】    920520
【裁判案由】    妨害風化等
【裁判全文】
臺灣臺北地方法院刑事判決                          九十二年度訴字第四七號
    公  訴  人  臺灣臺北地方法院檢察署檢察官
    被      告  甲○○原名楊.
右列被告因妨害風化案件，經檢察官提起公訴（九十年度偵字第二二八六０號），本
院判決如左：
    主  文
甲○○連續意圖使女子與他人為性交，而媒介以營利，處有期徒刑陸月，如易科罰金
，以參佰元折算壹日。
內政部警政署入出境管理局九十入出字第三三○九五六四四號核准之中華民國台灣地
區旅行證壹張沒收。
    事  實
一、甲○○為使大陸地區女子非法來台從事性交或猥褻行為以營利，以「假結婚、真
    賣淫」之方式，媒介欲到台灣賣淫之大陸女子，與台灣地區人頭男子辦理假結婚
    手續，繼以探親名義非法入境台灣，從事賣淫之工作；明知大陸地區女子王榮玨
    擬入境至台灣地區賣淫，且與在台男子劉正義並無結婚之真意，為使王榮玨得以
    來台，而與王榮玨、劉正義（王榮玨與劉正義二人，業經臺灣臺北地方法院以九
    十一年度簡字第一０七六號判決，行使明知為不實之事項，使公務員登載於職務
    上所掌之公文書等罪確定，王榮玨已遣返大陸地區），基於共同行使使公務員登
    載不實公文書之概括犯意聯絡及行為分擔，由甲○○提供每月新台幣（下同）三
    萬元之人頭費，及往返大陸地區機票及八千四百元人民幣之代價予劉正義，充當
    假結婚之男子，於民國九十年五月二十三日前往大陸地區浙江省舟山市，與王榮
    玨會面，王、劉二人並於九十年五月二十八日在浙江省辦理結婚手續，並向不知
    情之大陸地區浙江省舟山市公證處承辦人員辦理結婚登記，取得結婚公證書；劉
    正義回臺後，於同年七月三日持前開大陸地區製作內容不實之結婚公證書，向「
    財團法人海峽交流基金會」（下稱海基會）申請驗證，取得證明書，於同年月六
    日，持上開結婚公證書及海基會出具之證明書，向臺北縣三重市戶政事務所，填
    具「結婚登記申請書」申請辦理結婚之戶籍登記，致使該管承辦之戶政公務人員
    ，將劉正義之配偶為大陸地區女子王榮玨之不實事項，登載於職務上作成之戶籍
    登記簿之公文書上；其後，為使大陸地區人民王榮玨得以非法入境台灣地區，本
    於承前與劉正義及王榮玨共同行使使公務員登載不實之公文書之概括犯意，於同
    年七月十七日委託不知情之楊淑涵填「大陸地區人民進入台灣地區旅行證申請書
    」，並檢具委託書、「大陸地區人民進入台灣地區保證書」及前開不實登記內容
    之戶籍登記簿謄本、大陸地區結婚公證書、財團法人海峽交流基金會之證明書等
    資料，持向內政部警政署入出境管理局（下稱境管局）行使，以配偶來台探親為
    由，申請王榮玨入境，致使不知情之境管局承辦公務人員，於上開旅行證申請書
    之公文書上登記載「民國九十年五月二十八日結婚」、「大陸來台旅行證」等不
    實之事項，而據以發給王榮玨九０入出字第三三０九五六四四號中華民國台灣地
    區旅行證一紙，王榮玨再於九十年八月三十一日來台時，行使該不實記載之中華
    民國臺灣地區旅行證，非法入境台灣地區，足生損害於臺北縣三重市戶政事務所
    對於戶政資料管理及境管局對於入出境管理之正確性。王榮玨於同年八月三十一
    日來臺後，當日由甲○○接至劉正義住處居住一日，翌日旋即由劉正義承租三重
    市○○街之房屋供王榮玨居住（嗣後王榮玨與劉正義並未再共同居住），甲○○
    另基於意圖使女子與他人為性交之行為概括之犯意，自九十年九月十九日起至於
    同年十月八日下午五時許，連續媒介王榮玨至台北縣三重及台北市等地賓館，與
    汪庭奎等不特定男子從事性交易，每次交易價格為三千五百元至四千元不等，前
    後共計二十八次，甲○○再擇期前往王榮玨三重集美街住處，向王榮玨收取媒介
    性交易之不法利益。嗣於九十年十月八日下午五時許，甲○○載同王榮玨前往台
    北市○○區○○街一號懷寧旅店，與嫖客江庭奎從從事色情交易時，為警查獲。
二、案經台北市政府警察局中正第一分局報請臺灣臺北地方法院檢察署檢察官偵查起
    訴。
    理  由
一、訊據被告甲○○固坦承在大陸認識王榮玨，並在大陸認識劉正義，並知悉二人結
    婚之事惟矢口否認有何不法犯行，辯稱並非由其介紹他們二人認識，其與劉正義
    不熟，亦沒有給他錢，且沒有跟王榮玨收過錢，王榮玨入境之手續非由其辦理，
    其並未介紹王榮玨與他人從事性交易云云，惟查，被告以每月提供三萬元之人頭
    費、往返大陸地區機票及人民幣八千四百元為代價，媒介劉正義與大陸地區女子
    王榮玨假結婚，再要求劉正義持大陸地區之結婚公證書向台北縣三重市戶政事務
    所辦理結婚登記，使戶政人員將此不實事項登載於職務上所掌之戶籍登記簿公文
    書後，持以向內政部警政署入出境管理局行使，以探親為由，申請王榮玨非法進
    入臺灣地區，並媒介王榮玨與他人為性交易之事實，業據證人王榮玨、劉正義於
    警訊及偵訊中證述明確，證人劉正義並證述：王榮玨來台後，由甲○○主導從事
    性交易等語，且有證人即嫖客汪庭奎於證稱九十年十月八日下午五時十四分許，
    在台北市懷寧旅店為警查獲與王榮玨從事性交易，代價為三千五百元等語無訛，
    互核與王榮玨供承來台後，自九十年九月十九日起到同年十月八日止被查獲為止
    ，每次均由被告打電話安排伊應召等情相符。此外，並有王榮玨、劉正義二人在
    大陸結婚之公證書、海基會驗證證明書、戶籍謄本、委託書、大陸地區人民進入
    台灣地區保證書、大陸地區人民進入台灣地區旅行證申請書、王榮玨之入境資料
    、戶政事務所函覆資料各一份，及九十年十月八日臨檢紀錄表一份在卷可稽，王
    榮玨、劉正義之犯行，並經本院以九十一年度簡字第一０七六號判決確定，有該
    判決在卷可佐，被告空言辯稱不知情云云，顯係事後卸責之詞，不足採信，本件
    事證明確，被告犯行堪予認定。
二、（一）核被告甲○○夥同共犯劉正義、王榮玨，共同以假結婚之相關證明文件，
    使不知情之戶政公務員登載於戶籍登記簿，並持不實內容之戶籍謄本等資料，向
    境管局申請來台旅行證，及交由王榮玨行使該不實記載之中華民國臺灣地區旅行
    證之行為，均係共犯刑法第二百十六條行使同法第二百十四條使公務員登載不實
    之文書罪（被告甲○○與共犯劉正義、王榮玨利用不知情之楊淑涵持不實登記內
    容之戶籍登記簿謄本公文書向內政部警政署入出境管理局以行使，此部分為行使
    公務員登載不實公文書罪之間接正犯）。被告甲○○與劉正義、王榮玨間，有犯
    意之聯絡及行為之分擔，為共同正犯。被告於使公務員為不實之登載後，復持該
    登載不實之公文書行使，其使公務員登載不實之低度行為為行使之高度行為所吸
    收，不另論罪。被告先後多次行使使公務員登載不實文書之犯行，時間緊密，犯
    罪構成要件相同，顯係基於概括犯意為之，為連續犯，依刑法第五十六條規定，
    以一罪論，並加重其刑。（二）另被告甲○○與共犯劉正義所為，另犯臺灣地區
    與大陸地區人民關係條例第七十九條第一項、第十五條第一款使大陸地區人民非
    法進入臺灣罪。被告甲○○與共犯劉正義間，有犯意之聯絡及行為之分擔，為共
    同正犯。（三）又被告甲○○意圖使女子與他人為性交之行為，係犯刑法第二百
    三十一條第一項之媒介女子與人性交罪，被告多次媒介性交易犯行，時間緊密，
    犯罪構成要件相同，顯係基於概括犯意為之，為連續犯，依刑法第五十六條規定
    ，以一罪論，並加重其刑。被告所犯上開三罪間，有方法結果之牽連關係，依刑
    法第五十五條之規定，應從較重之刑法第二百三十一條第一項之連續媒介女子與
    人性交罪處斷。爰審酌被告犯罪之動機、目的、手段、犯罪所生之損害及犯罪後
    經提示共犯自白筆錄仍矢口否認之態度等一切情狀，量處如主文所示之刑，並諭
    知易科罰金之折算標準，以資懲儆。另按共同正犯，於意思聯絡範圍內，組成一
    共犯團體，團體中之任何成員均為「犯人」，因犯罪所得之物，只要屬於「犯人
    」所有，均得宣告沒收，不以必屬於本件被告所有者為限，且沒收物之執行完畢
    與沒收物之不存在，並非一事，因犯罪依法必須沒收之物，雖已於共犯中之一人
    確定判決諭知沒收，並已執行完畢，對於其他共犯之判決，仍應宣告沒收。（最
    高法院六十五年度第五次刑庭庭推總會決議參照）。故本件內政部警政署入出境
    管理局所核發之九十入出字第三三○九五六四四號「中華民國台灣地區旅行證」
    一張，為共犯王榮玨因犯罪所得之物，並屬王榮玨所有，業經共犯王榮玨於上述
    前案自承在卷，雖未據扣案，惟並無積極之證明，足認業已滅失，請依刑法第三
    十八條第一項第三款之規定宣告沒收。
據上論斷，應依刑事訴訟法第二百九十九條第一項前段、台灣地區與大陸地區人民關
係條例第七十九條第一項，刑法第十一條前段、第二十八條、第五十六條、第二百十
六條、第二百十四條、第二百三十一條第一項、第五十五條、第四十一條第一項前段
、第三十八條第一項第二款、罰金罰鍰提高標準條例第一條前段、第二條，判決如主
文。
本案經檢察官陳佳秀到庭執行職務
中      華      民      國    九十二    年      五      月    二十    日
                                      臺灣臺北地方法院刑事第九庭
                                          法  官  沈君玲
右正本證明與原本無異。
如不服本判決，應於判決送達後十日內，向本院提出上訴狀。
                                          書記官  蔡梅蓮
中      華      民      國    九十二    年     五     月    二十一    日
附錄本案論罪科刑所依據之法條
臺灣地區與大陸地區人民關係條例第七十九條
違反第十五條第一款規定者，處五年以下有期徒刑、拘役或科或併科新台
幣五十萬元以下罰金。
以犯前項之罪為常業者，處一年以上七年以下有期徒刑，得併科新台幣一
百萬元以下罰金。
第一項之未遂犯罰之。
中華民國刑法第二百一十六條
 (行使偽造變造或登載不實之文書罪)
行使第二百十條至第二百十五條之文書者，依偽造、變造文書或登載不實
事項或使登載不實事項之規定處斷。
中華民國刑法第二百一十四條
 (使公務員登載不實罪)
明知為不實之事項，而使公務員登載於職務上所掌之公文書，足以生損害
於公眾或他人者，處三年以下有期徒刑、拘役或五百元以下罰金。
中華民國刑法第二百三十一條
意圖使男女與他人為性交或猥褻之行為，而引誘、容留或媒介以營利者，
處五年以下有期徒刑，得併科十萬元以下罰金。以詐術犯之者，亦同。
以犯前項之罪為常業者，處一年以上七年以下有期徒刑，得併科三十萬元
以下罰金。
公務員包庇他人犯前二項之罪者，依各該項之規定加重其刑至二分之一。


司法院資訊處製作；財團法人民間司法改革基金會備份。
